【裁判字號】    99,基小,1505
【裁判日期】    990730
【裁判案由】    給付公寓大廈管理費
【裁判全文】
臺灣基隆地方法院小額民事判決        99年度基小字第1505號
原      告  基隆市大香港公寓大廈管理委員會
法定代理人  丙○○
訴訟代理人  乙○○
被      告  甲○○
上列當事人間請求給付公寓大廈管理費事件，本院於中華民國99
年７月21日辯論終結，茲判決如下：
    主  文
被告應給付原告新臺幣肆萬伍仟陸佰元。
訴訟費用新臺幣壹仟元由被告負擔。
本判決得為假執行。
    事實及理由要領
一、本件原告起訴時，原訴之聲明為被告應給付原告新臺幣（下
    同）47,880元及自民國（下同）94年４月起至清償日止按年
    息５％計算之利息，嗣減縮應受判決之聲明為被告應給付原
    告45,600元，核與民事訴訟法第0255條第１項第３款之規定
    相符，應予准許，先予敘明。
二、原告起訴主張：被告為「大香港公寓大廈」之區分所有權人
    （專有部分為基隆市信義區○○○路２之５號５樓之14），
    依規約每月應繳交管理費新臺幣（下同）570.元。詎被告自
    民國（下同）92年２月起即未繳交，至98年９月止，共積欠
    45,600元，迭經原告催討，被告均置之不理等情，為此依規
    約提起本件訴訟，請求判命被告如數給付。
三、被告則以：基隆市信義區○○○路２之５號５樓之14房屋係
    渠弟為節稅以渠之名義購買，渠僅係人頭；管理費既已多年
    未繳，原告為何還讓渠弟居住？管理顯有問題；又該屋已於
    去年被拍賣，渠並未住在該屋，原告亦從未向渠收取管理費
    ，渠為何須繳交管理費等語，資為抗辯。
四、查原告主張：被告為「大香港公寓大廈」之區分所有權人，
    至98年９月止共積欠管理費45,600元之事實，為被告所不爭
    ，並有原告提出之建物登記謄本、「大香港公寓大廈第九次
    區分所有權人會議會議資料暨住戶手冊」、基隆市信義區公
    所函、「管理費催繳通知單」、郵局存證信函等件在卷可資
    佐證，原告之主張自堪信為真實，亦即被告確有積欠管理費
    共45,600元未付，依規約應負清償之責，從而原告依規約訴
    請被告如數給付，自屬正當，應予准許。至原告係請求被告
    給付92年２月起至98年９月止之管理費，而上開房屋係於98
    年10月19日始因拍賣而移轉予他人，此有建物登記謄本在卷
    可稽；又被告既為上開房屋之所有權人，即應依歸約給付管
    理費，不得以渠與渠弟間之借名登記關係為由對抗原告，而
    拒絕給付管理費；故被告抗辯：上開房屋係渠弟為節稅以渠
    之名義購買，渠僅係人頭；管理費既已多年未繳，原告為何
    還讓渠弟居住？管理顯有問題；又該屋已於去年被拍賣，渠
    並未住在該屋，原告亦從未向渠收取管理費，渠為何須繳交
    管理費云云，均不可採，併予敘明。
五、訴訟費用（裁判費）1,000.元，依民事訴訟法第78條之規定
    ，應由敗訴之被告負擔，爰依民事訴訟法第0436條之19第１
    項之規定，一併確定其數額如主文第２項所示。
六、本件係適用小額訴訟程序所為被告敗訴之判決，依民事訴訟
    法第0436條之20規定，應依職權宣告假執行，爰依職權宣告
    之。
七、據上論結，本件原告之訴為有理由，依民事訴訟法第78條、
    第0436條之19第１項、第0436條之20，判決如主文。
中    華    民    國    99    年    7     月    30    日
                  基隆簡易庭法      官  林金發
以上正本係照原本作成。
對於本件判決如有不服，應於收受送達後20日內向本院提出上訴
書狀，上訴於本院合議庭，並按他造當事人之人數附具繕本。
當事人之上訴，非以判決違背法令為理由不得為之，上訴狀應記
載上訴理由，表明下列各款事項：
(一)原判決所違背之法令及其具體內容。
(二)依訴訟資料可認為原判決有違背法令之具體事實。
中    華    民    國    99    年    7     月    30    日
                            法院書記官  莊國南

司法院資訊處製作；財團法人民間司法改革基金會備份。
